臺灣臺中地方法院刑事判決　100年度訴字第791號
公　訴　人　臺灣臺中地方法院檢察署檢察官
被　　　告　黃月泳
上列被告因違反毒品危害防制條例案件，經檢察官提起公訴（99
年度毒偵字第2230、3179、3821、4052號），因被告於準備程序
中就被訴事實為有罪之陳述，經本院合議庭裁定由受命法官獨任
以簡式審判程序審理，判決如下：
    主  文
黃月泳施用第一級毒品，四罪，均累犯，各處有期徒刑捌月，應
執行有期徒刑壹年拾月。
    事  實  及  理  由
一、本件除將犯罪事實一、(一)之犯罪時間、地點、方式由「於民
    國99年4月20日20時30分許往前回溯96小時內之某時，在不
    詳地點，以不詳方式」，依照被告黃月泳於本院之供述及公
    訴檢察官之陳述，更正為「於99年4月20日當天，為警查獲
    前某時，在臺中市潭子區劉美金租屋處，用注射針筒施打」
    ，犯罪事實一、(二)之犯罪時間、地點由「於99年5月18日10
    時10分許往前回溯96小時內之某時，在不詳地點」，更正為
    「於99年5月17日晚間，在台中市神岡區某公園內」，並於
    證據部分補充被告黃月泳於本院之自白外，其餘犯罪事實、
    證據及應適用之法條，均引用附件檢察官起訴書之記載。
二、被告施用毒品時持有毒品之低度行為，為其施用之行為所吸
    收，不另論罪。
三、爰審酌被告為國中畢業、職業家管之女子，自93年起有施用
    毒品前科，經執行觀察勒戒、強制戒治及入監服刑（96年度
    訴字第2001號判決判處有期徒刑8月、97年度訴字第4482號
    判決判處應執行有期徒刑1年），猶未能從中記取教訓，又
    分別施用第一級毒品海洛因四次之犯罪動機、目的、手段、
    施用毒品主要戕害自身健康，犯罪後坦承犯行，態度尚佳及
    檢察官具體求刑各判有期徒刑8月，應執行有期徒刑1年10月
    以上等一切情狀，分別量處如主文所示之刑並定其應執行刑
    。
四、至於被告於本院審理時主張，其每次為警查獲都有供述其施
    用之海洛因來源為劉美金，希望能依照毒品危害防制條例第
    17條第1項之規定，減輕其施用海洛因之刑部分，經函查結
    果，均無因被告之「供出毒品來源」，而破獲劉美金販賣海
    洛因犯行，有警方職務報告四份、台灣台中地方法院檢察署
    檢察官起訴書、不起訴處分書各乙份在卷可參（案號99年度
    偵字第11047號、11919號、14639號、14640號、14641號、
    14642號，被告於99年4月20日為警查獲施用毒品犯嫌時雖供
    述於99年3月15日向被告劉美金購買海洛因，且為警方移送
    偵辦，然該次販賣犯嫌，業經檢察官不起訴），尚無從適用
    上開規定予以減刑，附此敘明。
五、應適用之法條：刑事訴訟法第273條之1第1項、第299條第1
    項前段、第310條之2、第454條第2項，毒品危害防制條例第
    10條第1項，刑法第11條前段、第47條第1項、第51條第5款
    。
本案經檢察官陳永豐到庭執行職務。
中    華    民    國   100    年    4     月    22    日
                  刑事第十八庭  法  官 蕭一弘
以上正本證明與原本無異。
如不服本判決應於收受送達後10日內向本院提出上訴書狀，並應
敘述具體理由；其未敘述上訴理由者，應於上訴期間屆滿後20日
內向本院補提理由書（均須按他造當事人之人數附繕本）「切勿
逕送上級法院」。
                                書記官  黃士益
中    華    民    國   100    年    4     月    22    日
附錄論罪科刑法條
毒品危害防制條例第10條第1項
施用第一級毒品者，處6月以上5年以下有期徒刑。
附件：
臺灣臺中地方法院檢察署檢察官起訴書                  力股
                                    99年度毒偵字第2230號
                                    99年度毒偵字第3179號
                                    99年度毒偵字第3821號
                                    99年度毒偵字第4052號
    被      告  黃月泳  女  30歲（民國○○年○月○○日生）
                        住臺中市○○區○○街149巷5號
                        （另案在法務部矯正署臺中女子監獄
                        執行中）
                        國民身分證統一編號：Ｚ000000000號
上列被告因違反毒品危害防制條例案件，業經偵查終結，認應提
起公訴，茲將犯罪事實及證據並所犯法條分敘如下：
        犯罪事實
一、黃月泳前因施用毒品案件，經送觀察、勒戒後，認無繼續施
    用毒品之傾向，於民國93年7 月13日執行完畢釋放，並由本
    署檢察官於同年月12日，以93年度毒偵緝字第133 號為不起
    訴處分確定。又因施用第1 級毒品案件，經臺灣臺中地方法
    院判處有期徒刑8月確定，於97年7月28日執行完畢。再於前
    開觀察、勒戒執行完畢釋放後5年內之97年間，又因施用第1
    級毒品海洛因，經臺灣臺中地方法院判處應執行有期徒刑1
    年確定，甫於98年10月5日執行完畢。詎仍不知悔改，復基
    於施用第一級毒品之各別犯意，分別為下列施用毒品之犯行
    ：
  (一)於99年4月20日20時30分許往前回溯96小時內之某時，在不
    詳地點，以不詳方式，施用第一級毒品海洛因1次。嗣於99
    年4 月20日，為警通知調查毒品案件，經徵得其同意後採尿
    送驗，結果呈可待因、嗎啡陽性反應。
  (二)於99年5月18日10時10分許往前回溯96小時內之某時，在不
    詳地點，以針筒注射方式，施用第一級毒品海洛因1次。嗣
    於99年5月18日8時許，為警通知調查毒品案件，經徵得其同
    意後採尿送驗，結果呈嗎啡陽性反應。
  (三)於99年8月20日6時許，在臺中縣豐原市（現改制為臺中市豐
    原區○○○○道之「消防公園」廁所內，以針筒注射方式，
    施用第一級毒品海洛因1次。嗣於99年8月20日17時50分許，
    在臺中縣神岡鄉（現改制為臺中市神岡區○○○路135巷口
    前，因形跡可疑，為警施以盤查，經帶回警局調查，並經徵
    得其同意後採尿送驗，結果呈可待因、嗎啡陽性反應。
  (四)於99年9月8日5時許，在臺中縣豐原市○○○道之「消防公
    園」廁所內，以針筒注射方式，施用第一級毒品海洛因1次
    。嗣於99年9月10日16時許，在臺中縣神岡鄉（現改制為臺
    中市神岡區○○○路135巷口，因形跡可疑，為警施以盤查
    ，經帶回警局調查，並經徵得其同意後採尿送驗，結果呈可
    待因、嗎啡陽性反應。
二、案經臺中市（現改制為臺中市政府）警察局移送及臺中縣（
    現改制為臺中市政府）警察局豐原分局報告偵辦。
        證據並所犯法條
一、上揭犯罪事實，業經被告黃月泳自白不諱，復有中山醫學大
    學附設醫院檢驗科藥物檢測中心出具之尿液檢驗報告1紙、
    詮昕科技股份有限公司之濫用藥物尿液檢驗報告3紙及刑案
    資料查註紀錄表等附卷可稽。互核相符，顯見被告之自白與
    事實相符，事證明確，被告之犯嫌堪以認定。
二、核被告所為，係犯毒品危害防制條例第10條第1項之施用第
    一級毒品罪嫌。被告所犯上開4罪間，犯意各別，行為互殊
    ，請予分論併罰。另被告有犯罪事實欄所載之論罪科刑執行
    情形，有刑案資料查註紀錄表附卷可參。其於有期徒刑執行
    完畢後，5年內故意再犯本件有期徒刑以上之罪，為累犯，
    請依刑法第47條第1項之規定，加重其刑。
三、依毒品危害防制條例第23條第2項、刑事訴訟法第251條第1
    項提起公訴。
    此  致
臺灣臺中地方法院
中    華    民    國   100    年    2     月    23    日
                              檢  察  官  林 樹 蘭
本件正本證明與原本無異
中    華    民    國   100    年    3     月    7     日
                              書  記  官  吳 孟 燕
所犯法條
毒品危害防制條例第10條第1項
施用第一級毒品者，處 6 月以上 5 年以下有期徒刑。